臺灣屏東地方法院刑事判決
111年度簡上字第162號  
上  訴  人  臺灣屏東地方檢察署檢察官
被      告  鄭正志



上列上訴人因被告竊盜案件，不服本院簡易庭111年度簡字第876
號中華民國111年10月6日第一審簡易判決（偵查案號：111年度
偵字第896號），提起上訴，本院管轄之第二審合議庭判決如下
：
    主      文
上訴駁回。
    事實及理由
一、本案審判範圍：參照修正刑事訴訟法第348 條第3 項規定之
    立法理由可知，倘若原審判決之宣告刑、數罪併罰所定之刑
    、沒收，已符合該條項規定，得不隨同其犯罪事實，單獨成
    為上訴標的。且於上訴人明示僅就原判決「刑之部分」上訴
    時，第二審法院即不再就原審所認定之犯罪事實為審查，而
    應以原審所認定之犯罪事實，作為論認原審「宣告刑」、「
    執行刑」妥適與否的判斷基礎。本案檢察官上訴書已載明針
    對原審量刑部分提起上訴。依前述說明，本院僅就原審量刑
    妥適與否進行審理。至於量刑以外部分，非本院審查範圍，
    先予指明。
二、本案據以審查量刑妥適與否之原審所認定被告鄭正志的犯罪
    事實、罪名：
　㈠犯罪事實、證據：如附件所示原審刑事簡易判決書所載。　
　㈡所犯罪名：修正前刑法第320 條第1 項之竊盜罪。
三、上訴論斷之理由：　　
    檢察官雖以原審量刑過輕為由提起上訴，惟按關於刑之量定
    ，係實體法上賦予法院得為自由裁量之事項，如果法院已斟
    酌刑法第57條各款所列情狀，而未逾越法定刑度，或濫用其
    權限，即不得任意指摘為違法（最高法院72年台上字第6696
    號、75年台上字第7033號判例意旨參照）。又在同一犯罪事
    實與情節，如別無其他加重或減輕之原因，下級審法院量定
    之刑，亦無過重或失輕之不當情形，則上級審法院對下級審
    法院之職權行使，原則上應予尊重（最高法院85年度台上字
    第2446號判決意旨參照）。經查，本件原審量刑所依據之修
    正前刑法第320 條第1 項規定，其法定刑為5 年以下有期徒
    刑、拘役或5 百元以下罰金。原審先以聲請意旨雖認被告本
    件犯行應論以累犯，惟並未就構成累犯之事實及應加重其刑
    之事項具體指出證明方法，依最高法院110年度台上大字第5
    660號裁定意旨，無庸就此部分依職權調查並為相關認定
　　，復審酌被告有竊盜前科，素行不佳，且不知悔改，恣意竊
    取他人物品，欠缺尊重他人財產法益之觀念，惟念其坦承犯
    行，兼衡其行竊動機、手段、智識程度及家庭經濟狀況等一
    切情狀，量處拘役50日，如易科罰金，以新台幣（下同）1,
    000 元折算1 日，經核並無不當。且告訴人卓東瑩自陳其以
    1,000元購得遭被告竊走之手機（見他字卷第9頁訊問筆錄）
　　，該手機之價值非鉅，原審量處之拘役刑已足反映被告之惡
    性及告訴人的損失，而與被告之罪責相當，本院因認無再加
    重其刑之必要。至於告訴人請求上訴狀所稱被告尚有他案判
    決需在監執行有期徒刑3 年以上，依刑法第51條第9 款規定
    ，將不執行拘役刑，故原審就本案所處之刑，形同無實質形
    責之裁判等語，係因法律規定適用之結果，尚不得以此作為
    加重被告之刑的事由，附此敘明。故本院認為原審之量刑要
    屬妥適，依上開最高法院裁判意旨，本院就原審刑罰裁量權
    之行使，應予以尊重，被告指摘原審量刑過重，為無理由，
    應予駁回。
　據上論斷，應依刑事訴訟法第455 條之1 第3 項、第368 條、
　第373 條，判決如主文。
本案由檢察官黃薇潔聲請簡易判決處刑，檢察官周甫學提起上訴
，經檢察官潘國威到庭執行職務。　
中　　華　　民　　國 　111　  年　　 12　　月　　22 　日
            　　　刑事第一庭　  審判長法  官　王以齊
                            　　　　  法  官  楊宗翰
                              　　　　法  官  粘凱庭
以上正本證明與原本無異。
不得上訴。

中　　華　　民　　國 　111　  年　　 12　　月　　22 　日
                                      書記官  黃嘉慶
附件

臺灣屏東地方法院刑事簡易判決
111年度簡字第876號
聲　請　人　臺灣屏東地方檢察署檢察官
被　　　告　鄭正志　男　(民國00年0月00日生)
　　　　　　　　　　身分證統一編號：Z000000000號
　　　　　　　　　　住屏東縣○○鄉○○路000○0號
　　　　　　　　　　（現另案於法務部○○○○○○○執行                         中）
上列被告因竊盜案件，經檢察官聲請以簡易判決處刑（111年度
偵字第896號），本院判決如下：
    主      文
鄭正志犯竊盜罪，處拘役伍拾日，如易科罰金，以新臺幣壹仟元
折算壹日。
未扣案之犯罪所得OPPO廠牌手機壹支沒收，於全部或一部不能沒
收或不宜執行沒收時，追徵其價額。
    事實及理由
一、本院認定被告鄭正志之犯罪事實及證據，與檢察官聲請簡易
    判決處刑書之記載相同，茲引用之（如附件）。
二、論罪科刑：
  ㈠按行為後法律有變更者，適用行為時之法律。但行為後之法
    律有利於行為人者，適用最有利於行為人之法律，刑法第2
    條第1項定有明文。查被告行為後，刑法第320條第1項規定
    業於民國108年5月29日修正公布，並自同年5月31日生效施
    行，修正前該條文規定：「意圖為自己或第三人不法之所有
    ，而竊取他人之動產者，為竊盜罪，處5年以下有期徒刑、
    拘役或5百元以下罰金。」，修正後則規定：「意圖為自己
    或第三人不法之所有，而竊取他人之動產者，為竊盜罪，處
    5年以下有期徒刑、拘役或50萬元以下罰金。」，修正後規
    定將法定刑罰金部分提高為50萬元以下，經比較新舊法之結
    果，自應以被告行為時之法律即修正前刑法第320條第1項之
    規定較有利於被告，依刑法第2條第1項前段之規定，應適用
    修正前刑法第320條第1項之規定論處。
  ㈡核被告所為，係犯修正前刑法第320條第1項之竊盜罪。至聲
    請意旨雖認被告本件犯行應論以累犯，惟並未就構成累犯之
    事實及應加重其刑之事項具體指出相關證明方法，依最高法
    院110年度台上大字第5660號裁定之意旨，本院自無庸就此
    部分依職權調查並為相關之認定，附此敘明。
  ㈢爰審酌被告有竊盜前科，素行非佳，有臺灣高等法院被告前
    案紀錄表在卷可稽，竟仍不知悔改，恣意竊取他人物品，顯
    然欠缺尊重他人財產法益之觀念，所為誠屬不該；惟念其犯
    後坦承犯行，態度尚可，兼衡其行竊之動機、手段、智識程
    度及家庭經濟狀況等一切情狀，量處如主文所示之刑，並諭
    知易科罰金之折算標準。
三、按犯罪所得，屬於犯罪行為人者，沒收之；前二項之沒收，
    於全部或一部不能沒收或不宜執行沒收時，追徵其價額，刑
    法第38條之1第1項前段、第3項分別定有明文。查未扣案之O
    PPO廠牌手機1支為被告本件犯罪所得，並未發還或賠償告訴
    人卓東瑩，自應依前揭規定宣告沒收，並於全部或一部不能
    沒收或不宜執行沒收時，追徵其價額。
四、依刑事訴訟法第449條第1項前段、第3項、第454條第2項、
    第450條第1項，逕以簡易判決處刑如主文。
五、如不服本件判決，得於判決書送達之日起20日內，以書狀敘
    述理由（須附繕本），向本庭提出上訴。
本案經檢察官黃薇潔聲請以簡易判決處刑。
中　　華　　民　　國　　111 　年　　10　　月　　6 　　日
                          簡易庭      法  官  涂裕洪
以上正本證明與原本無異。
如不服本件判決，得於判決書送達之日起20日內，以書狀敘述理
由(須附繕本)，向本庭提出上訴。
中　　華　　民　　國　　111 　年　　10　　月　　6 　　日
                                      書記官  林祥玉
附錄本判決論罪科刑法條
修正前刑法第320條第1項：
意圖為自己或第三人不法之所有，而竊取他人之動產者，為竊盜
罪，處5 年以下有期徒刑、拘役或5 百元以下罰金。
【附件】
臺灣屏東地方檢察署檢察官聲請簡易判決處刑書　　　
                                      111年度偵字第896號
　　被　　　告　鄭正志　

上列被告因竊盜案件，已經偵查終結，認為宜聲請以簡易判決處
刑，茲敘述犯罪事實及證據並所犯法條如下：　　　　　
    犯  罪  事  實
一、鄭正志前於民國98、99年間，因施用毒品案件，經臺灣屏東
    地方法院以98年度訴字第579號判決判處有期徒刑6月、10月
    ，應執行有期徒刑1年2月確定，99年度訴緝字第29號判決判
    處有期徒刑10月、6月，應執行有期徒刑1年2月確定，及99
    年度訴緝字第24、25、26號判決判處有期徒刑10月、10月、
    4月、10月、4月、10月及4月，應執行有期徒刑3年8月確定
    ；另因竊盜及加重竊盜案件，經同法院以99年度易字第84號
    判決判處有期徒刑8月、7月及4月，應執行有期徒刑10月確
    定；上揭各罪經同法院以99年度聲字第1296號裁定合併應執
    行有期徒刑6年4月確定，於104年11月6日執行完畢。鄭正志
    仍不知悔改，於106年6月、7月間某時許，在臺中監獄會客
    完畢後搭乘卓東瑩駕駛車牌號碼0000-00號自用小客車，見
    卓東瑩所有之OPPO牌手機放置小客車上，趁卓東瑩未及注意
    ，徒手竊取卓東瑩所有OPPO牌手機1支(價值新臺幣1000元）
    ，案經卓東瑩訴由本署，獲悉上情。
二、案經卓東瑩訴由本署簽分偵辦。
　　　　　　證據並所犯法條
一、上開犯罪事實，業據被告鄭正志於偵訊中坦承不諱，核與被
    害人卓東瑩指訴之情節相符，有被害人卓東瑩提出陳明狀在
    卷可佐證，是被告自白與事實相符，應可採信，其犯嫌應堪
    認定。
二、核被告鄭正志所為，係犯刑法第320條第1項之竊盜罪嫌。又
    被告曾受有期徒刑之執行完畢後，五年以內再犯本罪，請依
    累犯規定加重其刑。
三、依刑事訴訟法第451條第1項聲請逕以簡易判決處刑。
　　此致
臺灣屏東地方法院
中　　華　　民　　國　 111　　年　　5 　　月　　30　　日
　　　　　　　　　　　　檢察官  黃  薇  潔
本件正本與原本無異
中　　華　　民　　國　 111　　年　　6 　　月　　9 　　日
　　　　　　　　　　　　書記官  吳  馨  怡